臺灣臺中地方法院刑事判決　　　　　　　93年度訴字第1215號
公　訴　人　臺灣臺中地方法院檢察署檢察官
被　　　告　癸○○
　　　　　　壬○○
　　　　　　辛○○
　　　　　　己○○
　　　　　　丙○○
　　　　　　甲○○
　　　　　　丁○○
　　　　　　庚○○
上被告等因違反
字第5070號），被告於準備程序中就被訴事實為有罪之陳述，經
告知簡式審判程序之旨，並聽取公訴人、被告之意見後，由本院
合議庭裁定由受命法官獨任進行簡式審判程序，判決如下：
    主    文
癸○○共同連續將護照交付他人，以供他人冒名使用，處有期徒
刑肆月，如易科罰金，以佰元折算壹日。
壬○○、辛○○、己○○、丙○○、丁○○、庚○○共同連續將
護照交付他人，以供他人冒名使用，各處有期徒刑肆月，如易科
罰金，均以佰元折算壹日。均緩刑貳年。
甲○○共同將護照交付他人，以供他人冒名使用，處有期徒刑
月，如易科罰金，以佰元折算壹日。緩刑貳年。
    犯罪事實
一、癸○○（起訴書均誤繕為謝雅玲）與戊○○（其所涉違反護
    照條例等案件，另由本院以93年度訴字第1215號判處免訴）
    前係夫妻，並與己○○、庚○○、丁○○、甲○○係台中縣
    源龍行食品經銷商之同事，與辛○○、丙○○係朋友關係，
    而壬○○與辛○○係夫妻。癸○○、戊○○二人共同基於將
    護照交付予他人供冒名之用、未指定犯人，而向該管公務員
    誣告犯罪及使公務員登載不實之概括犯意聯絡，以每本護照
    新臺幣（下同）八千元，或以招待免費出國等代價收購護照
    ，由渠等二人負責將出賣護照者所交付申請或補發護照之資
    料轉交由不知情之僑新旅行社職員邱林悅代為申請護照，而
    出售護照者於交付癸○○、戊○○護照後，渠等二人再以每
    本一萬六千元之價格轉賣與姓名年籍不詳自稱「陳言憲」之
    成年男子，又為求申請多本護照供他人冒名使用，癸○○、
    戊○○並要求出售護照者前往警局申報所申請之護照遺失，
    而未指定犯人誣告他人犯罪，癸○○、戊○○二人則再次前
    往外交部領事事務局代為申請護照，並謊報護照遺失，使該
    管公務員將該不實之事項登載於職務上所掌之公文書，足以
    生損害於內政部警政署入出境管理局對於護照核發管理之正
    確性，而先後為下列犯罪行為：
    (一)癸○○與戊○○先於民國八十九年九月間某日在辛○○、
      壬○○位於臺中縣新社鄉所共同經營之麵店內，共同告知
      辛○○、壬○○只要將護照出售予癸○○與戊○○即可免
      費招待二人出國旅遊，並要求辛○○、壬○○交付護照後
      要前往警局申報遺失護照等語，辛○○、壬○○隨即應允
      ，即個別與癸○○、戊○○共同基於交付護照他人以供他
      人冒名使用、未指定犯人，而向該管公務員誣告犯罪之概
      括犯意聯絡，及使公務員登載不實之犯意聯絡，先將身分
      證影本、退伍令、郵局存摺影本、照片、及印章等申請資
      料交由癸○○與戊○○代為轉交予不知情之僑新旅行社職
      員邱林悅辦理申請護照，並於八十九年九月十五日、同年
      月十八日辛○○、壬○○二人之護照（辛○○之護照號碼
      ：第000000000號、壬○○之護照號碼：第000000000號）
      分別發照，辛○○、壬○○即將上開辦妥後之護照交予癸○○、戊○○。辛○○、壬○○即依癸○○、戊○○之指
      示，明知上開護照並未遺失，竟於八十九年十一月二十七
      日前往臺中縣警察局東勢分局，以該護照業已遺失為由，
      訛稱該護照業已遺失，並請求協助偵辦侵占遺失物罪，而
      為不特定人之誣告，再將中華民國護照遺失作廢申報表轉
      交予癸○○、戊○○二人，而利用不知情之僑新旅行社職
      員邱林悅，於九十年一月十日持上開辛○○、壬○○之中
      華民國護照遺失作廢申報表及相關資料前往外交部領事事
      務局代辦辛○○、壬○○遺失上開護照申請補發護照事宜
      ，致該局承辦人員在其職務上所掌管之中華民國普通護照
      申請書備註欄內填寫「原持本部89年9月15日核發之第000
      00000000號護照遺失補發」、「原持本部89年9月18 日核
      發之第000000000號護照遺失補發」，並於該日核發護照
      予辛○○（護照號碼：第000000000號）、壬○○【護照
      號碼第：000000000號（起訴書誤繕為第000000000號），
      致生損害於外交部領事事務局對於核發護照管理之正確性
      ，辛○○，壬○○又將上開申請補發之護照交予癸○○、
      戊○○，辛○○、壬○○二人亦明知第二本護照並未遺失
      ，竟於九十一年四月三十日，再度前往臺中縣警察局東勢
      分局謊稱其補發之護照業已遺失，並請求協助偵辦侵占遺
      失物罪，而為不特定人之誣告。戊○○與癸○○二人收購
      上開共計四本護照（辛○○、壬○○各二本，合計四本）
      後，再以每本一萬六千元之價格轉賣予姓名年籍不詳自稱
      「陳言憲」之成年男子供他人冒名使用（另簽分案偵辦）
      。
    (二)癸○○、戊○○二人復於八十九年十月間，在癸○○位於
      臺中縣豐原市○○街三四巷五號五樓之住處，向己○○遊
      說收購其護照事宜，言明每本扣除代辦費二千元後，以八
      千元之代價收購，並要求己○○交付護照後要前往警局申
      報遺失護照等語，己○○應允，遂與癸○○、戊○○共同
      基於交付護照他人以供他人冒名使用、未指定犯人，而向
      該管公務員誣告犯罪之概括犯意聯絡，及使公務員登載不
      實之犯意聯絡，即將其過期之護照（於八十二年七月二十
      一日所核發，護照號碼：第M00000000號）、身分證證本
      、相片等資料交付予癸○○、戊○○二人而委由癸○○、
      戊○○辦理，渠等二人利用不知情之僑新旅行社職員邱林
      悅繳交第一本護照並辦理己○○申請第二本護照事宜，於
      八十九年十月十三日辦成後（護照號碼：第000000000號
      ）即由癸○○、戊○○取走，己○○再依癸○○、戊○○
      之指示，明知上開第二本護照並未遺失，竟於八十九年十
      二月十六日前往臺中縣警察局豐原分局，以該護照業已遺
      失為由，訛稱該護照業已遺失，並請求協助偵辦侵占遺失
      物罪，而為不特定人之誣告，再將中華民國護照遺失作廢
      申報表轉交予癸○○、戊○○二人，而利用不知情之僑新
      旅行社職員邱林悅，於九十年一月四日持上開中華民國護
      照遺失作廢申報表及相關資料前往外交部領事事務局代辦
      己○○遺失上開護照申請補發護照事宜，致該局承辦人員
      在其職務上所掌管之中華民國普通護照申請書備註欄內填
      寫「原持本部89年10月13日核發之第00000000000號護照
      遺失補發」，並於同年月十日核發護照予己○○（護照號
      碼：第0000000000號），致生損害於外交部領事事務局對
      於核發護照管理之正確性，己○○又將上開申請補發之護
      照交予癸○○、戊○○，己○○亦明知其護照（護照號碼
      ：第0000000000號）並未遺失，竟於九十年二月二十二日
      ，再度前往臺中縣警察局豐原分局謊稱其補發之護照業已
      遺失，並請求協助偵辦侵占遺失物罪，而為不特定人之誣
      告。戊○○與癸○○二人將所收購之上開護照，再以每本
      一萬六千元之價格轉賣予姓名年籍不詳自稱「陳言憲」之
      成年男子供他人冒名使用。
    (三)癸○○與戊○○二人於八十九年八月間，在癸○○位於臺
      中縣豐原市○○街三四巷五號五樓之住處，向丙○○遊說
      收購其護照事宜，言明每本扣除代辦費二千元後，以八千
      元之代價收購，並要求丙○○交付護照後要前往警局申報
      遺失護照等語，丙○○應允，遂與癸○○、戊○○共同基
      於交付護照他人以供他人冒名使用、未指定犯人，而向該
      管公務員誣告犯罪及使公務員登載不實之概括犯意聯絡，
      先將身分證正本、及印章等申請資料交由癸○○與戊○○
      代為轉交予不知情之僑新旅行社職員邱林悅辦理申請護照
      ，並於八十九年七月二十八日核發護照（護照號碼：第00
      0000000號），丙○○即將該護照交付予癸○○、戊○○
      二人，丙○○再依癸○○、戊○○之指示，明知上開第二
      本護照並未遺失，竟於八十九年八月三十一日前往臺中縣
      警察局豐原分局，以該護照業已遺失為由，訛稱該護照業
      已遺失，並請求協助偵辦侵占遺失物罪，而為不特定人之
      誣告，再將中華民國護照遺失作廢申報表轉交予癸○○、
      戊○○二人，而利用不知情之僑新旅行社職員邱林悅，於
      八十九年十月十一日持上開中華民國護照遺失作廢申報表
      及相關資料前往外交部領事事務局代辦丙○○遺失上開護
      照申請補發護照事宜，致該局承辦人員在其職務上所掌管
      之中華民國普通護照申請書備註欄內填寫「原持本部89年
      7月28日核發之第00000000000號護照遺失補發」，並於同
      年月十六日核發護照予丙○○（護照號碼：第000000000
      號），致生損害於外交部領事事務局對於核發護照管理之
      正確性，丙○○又將上開申請補發之護照交予癸○○、戊○○，丙○○亦明知其第二本護照（護照號碼：第000000
      000號）並未遺失，竟於九十年一月三日（起訴書誤繕為
      九十年一月二十三日），再度前往臺中縣警察局豐原分局
      謊稱其補發之護照業已遺失，並請求協助偵辦侵占遺失物
      罪，而為不特定人之誣告。丙○○又將上開中華民國護照
      遺失作廢申報表轉交予癸○○、戊○○二人，而利用不知
      情之僑新旅行社職員邱林悅，於九十年一月四日持上開中
      華民國護照遺失作廢申報表及相關資料前往外交部領事事
      務局代辦丙○○遺失上開護照申請補發護照事宜，致該局
      承辦人員在其職務上所掌管之中華民國普通護照申請書備
      註欄內填寫「原持本部89年10月16日核發之第0000000000
      0號護照遺失補發」，並於同年月十日核發護照予丙○○
      （護照號碼：第000000000號），致生損害於外交部領事
      事務局對於核發護照管理之正確性，丙○○再將上開申請
      補發之護照交予癸○○、戊○○，而戊○○與癸○○二人
      將所收購之上開護照，再以每本一萬六千元之價格轉賣予
      姓名年籍不詳自稱「陳言憲」之成年男子供他人冒名使用
      。
    (四)癸○○與戊○○二人於九十年一月間，在癸○○位於臺中
      縣豐原市○○街三四巷五號五樓之住處，向甲○○遊說收
      購其護照事宜，言明每本扣除代辦費二千元後，以八千元
      之代價收購，並要求甲○○交付護照後要前往警局申報遺
      失護照等語，甲○○應允，遂與癸○○、戊○○共同基於
      交付護照他人以供他人冒名使用、未指定犯人，而向該管
      公務員誣告犯罪及使公務員登載不實之犯意聯絡，因甲○○原本所申請之護照（護照號碼：第000000000號）因遺
      失，先由癸○○與戊○○代為委託不知情之僑新旅行社職
      員邱林悅辦理申請遺失補發護照，並於九十年一月十日核
      發護照（護照號碼：第00000000號），甲○○即將該護照
      交付予癸○○、戊○○二人，癸○○、戊○○再以一萬六
      千元之代價轉售予姓名年籍不詳自稱「陳言憲」之成年男
      子供他人冒名使用。丙○○再依癸○○、戊○○之指示，
      明知上開第二本護照並未遺失，竟於九十年二月二十六日
      前往臺中縣警察局豐原分局，以該護照業已遺失為由，訛
      稱該護照業已遺失，並請求協助偵辦侵占遺失物罪，而為
      不特定人之誣告。嗣後甲○○因結婚欲出國度假而無護照
      可供使用，復將中華民國護照遺失作廢申報表轉交予癸○○、戊○○二人，而利用不知情之僑新旅行社職員邱林悅
      ，於九十年四月十二日（起訴書誤載為十七日）持上開中
      華民國護照遺失作廢申報表及相關資料前往外交部領事事
      務局代辦甲○○遺失上開護照申請補發護照事宜，致該局
      承辦人員在其職務上所掌管之中華民國普通護照申請書備
      註欄內填寫「原持本部90年1月10日核發之第000000000號
      護照遺失補發」，並於同年月十七日核發護照予甲○○（
      護照號碼：第000000000號，此本護照核發後甲○○自己
      使用，並無再交付他人），致生損害於外交部領事事務局
      對於核發護照管理之正確性。
    (五)癸○○與戊○○二人於八十九年間，在癸○○位於臺中縣
      豐原市○○街三四巷五號五樓之住處，向丁○○遊說收購
      其護照事宜，言明每本扣除代辦費二千元後，以八千元之
      代價收購，並要求丁○○交付護照後要前往警局申報遺失
      護照等語，丁○○應允，遂與癸○○、戊○○共同基於交
      付護照他人以供他人冒名使用、未指定犯人，而向該管公
      務員誣告犯罪及使公務員登載不實之概括犯意聯絡，先將
      原有之護照（八十五年十月三十日所核發，護照號碼：第
      M00000000號）交付予癸○○、戊○○二人，丁○○再依
      癸○○、戊○○之指示，明知上開護照並未遺失，竟於八
      十九年十二月十一日前往臺中縣警察局豐原分局，以該護
      照業已遺失為由，訛稱該護照業已遺失，並請求協助偵辦
      侵占遺失物罪，而為不特定人之誣告，再將中華民國護照
      遺失作廢申報表轉交予癸○○、戊○○二人，而利用不知
      情之僑新旅行社職員邱林悅，於九十年一月間持上開中華
      民國護照遺失作廢申報表及相關資料前往外交部領事事務
      局代辦丁○○遺失上開護照申請補發護照事宜，致該局承
      辦人員在其職務上所掌管之中華民國普通護照申請書備註
      欄內填寫「原持本部85年10月30日核發之第M00000000號
      護照遺失補發」，並於九十年一月十日核發護照予丁○○
      （護照號碼：第000000000號），致生損害於外交部領事
      事務局對於核發護照管理之正確性，丁○○又將上開申請
      補發之護照交予癸○○、戊○○，癸○○、戊○○再以二
      萬元之代價將上開丁○○所轉交之護照轉售予姓名年籍不
      詳自稱「陳言憲」之成年男子供他人冒名使用。又丁○○
      亦明知其第二本護照（護照號碼：第000000000號）並未
      遺失，竟於九十年二月十二日，再度前往臺中縣警察局豐
      原分局謊稱其補發之護照業已遺失，並請求協助偵辦侵占
      遺失物罪，而為不特定人之誣告。丁○○因有出國之需求
      ，即將上開中華民國護照遺失作廢申報表轉交予丙○○再
      利用不知情之僑新旅行社職員邱林悅，於九十年三月間持
      上開中華民國護照遺失作廢申報表及相關資料前往外交部
      領事事務局代辦丁○○遺失上開護照申請補發護照事宜，
      致該局承辦人員在其職務上所掌管之中華民國普通護照申
      請書備註欄內填寫「原持本部90年1月10日核發之第00000
      0000號護照遺失補發」，並於九十年三月十五日核發護照
      予丁○○（護照號碼：第000000000號，此本護照則由丁○○自行使用，並無再交付他人供冒名使用），致生損害
      於外交部領事事務局對於核發護照管理之正確性。
    (六)癸○○與戊○○二人於八十九年八月間，在位於臺中縣豐
      原市○○○路源龍行食品有限公司，向庚○○遊說收購其
      護照事宜，言明每本扣除代辦費二千元後，以八千元之代
      價收購，並要求庚○○交付護照後要前往警局申報遺失護
      照等語，庚○○應允，遂與癸○○、戊○○共同基於交付
      護照他人以供他人冒名使用、未指定犯人，而向該管公務
      員誣告犯罪及使公務員登載不實之概括犯意聯絡，先將原
      有之護照（八十六年五月二十七日所核發，護照號碼：第
      M00000000號）交付予癸○○、戊○○二人，庚○○再依
      癸○○、戊○○之指示，明知上開護照並未遺失，竟於八
      十九年八月二十四日（起訴書誤繕為八十九年十月間）前
      往臺中縣警察局豐原分局，以該護照業已遺失為由，訛稱
      該護照業已遺失，並請求協助偵辦侵占遺失物罪，而為不
      特定人之誣告，再將中華民國護照遺失作廢申報表轉交予
      癸○○、戊○○二人，而利用不知情之僑新旅行社職員邱
      林悅，於八十九年九月十八日（起訴書誤繕為二十一日）
      持上開中華民國護照遺失作廢申報表及相關資料前往外交
      部領事事務局代辦庚○○遺失上開護照申請補發護照事宜
      ，致該局承辦人員在其職務上所掌管之中華民國普通護照
      申請書備註欄內填寫「原持本部89年5月27日核發之第M00
      000000號護照遺失補發」，並於八十九年九月二十一日核
      發護照予庚○○（護照號碼：第000000000號），致生損
      害於外交部領事事務局對於核發護照管理之正確性，庚○○又將上開申請補發之護照交予癸○○、戊○○，庚○○
      亦明知其第二本護照（護照號碼：第000000000號）並未
      遺失，竟於八十九年十二月二十一日，再度前往臺中縣警
      察局豐原分局謊稱其補發之護照業已遺失，並請求協助偵
      辦侵占遺失物罪，而為不特定人之誣告。庚○○又將上開
      中華民國護照遺失作廢申報表轉交予癸○○、戊○○二人
      ，而利用不知情之僑新旅行社職員邱林悅，於九十年一月
      四日持上開中華民國護照遺失作廢申報表及相關資料前往
      外交部領事事務局代辦庚○○遺失上開護照申請補發護照
      事宜，致該局承辦人員在其職務上所掌管之中華民國普通
      護照申請書備註欄內填寫「原持本部89年9月21日核發之
      第00000000000號護照遺失補發」，並於九十年一月十日
      核發護照予庚○○（護照號碼：第000000000號），致生
      損害於外交部領事事務局對於核發護照管理之正確性，庚○○再將上開申請補發之護照交予癸○○、戊○○，而戊○○與癸○○二人將所收購之上開護照，再以每本一萬六
      千元之價格轉賣予姓名年籍不詳自稱「陳言憲」之成年男
      子供他人冒名使用。
    (七)嗣於九十一年十一月十三日，戊○○因另案所涉違反護照
      條例案件，自行前往航空警察局刑警隊說明相關案情，而
      為警循線查悉上情。
二、案經航空警察局移送臺灣臺中地方法院檢察署檢察官偵查後
    起訴。
    理    由
一、上開事實，業據被告癸○○、辛○○、壬○○、己○○、丙○○、甲○○、丁○○、庚○○於本院審理時均坦承不諱，
    核與共犯即同案被告戊○○迭於警詢、檢察官偵訊及本院審
    理時所供述之犯罪情節相符，復有外交部領事事務局九十三
    年四月八日領一字第○九三五二○八八六八○號函附中華民
    國普通護照申請書十九份等影本附卷可稽，又護照具有表徵
    身分之功能，具有個人專屬性，僅限於本人所使用，應為被
    告癸○○、辛○○、壬○○、己○○、丙○○、甲○○、丁○○、庚○○等人所明知，則被告八人將護照作價出賣交付
    他人，自均有供他人冒名使用之認識甚明。綜上，足認被告
    癸○○、辛○○、壬○○、己○○、丙○○、甲○○、丁○○、庚○○之自白俱與事實相符，本件事證明確，被告癸○○、辛○○、壬○○、己○○、丙○○、甲○○、丁○○、
    庚○○之犯行，均洵堪認定。
二、核被告癸○○、辛○○、壬○○、己○○、丙○○、甲○○
    、丁○○、庚○○八人所為，均係犯護照條例第二十四條第
    三項之將護照交付他人以供他人冒名使用罪、刑法第一百七
    十一條第一項之未指定犯人誣告罪及同法第二百十四條之使
    公務員登載不實罪。渠等八人之論罪科刑如下：
    (一)查被告癸○○、戊○○、辛○○、壬○○、己○○、丙○○、甲○○、丁○○、庚○○等人利用利用不知情之僑新
      旅行社職員邱林悅代為前往外交部領事事務局代辦被告辛○○、壬○○、己○○、丙○○、甲○○、丁○○、庚○○等人遺失上開護照申請補發護照事宜，致該局承辦人員
      在其職務上所掌管之中華民國普通護照申請書備註欄內填
      寫不實之遺失護照並補發之註記，致生損害於外交部領事
      事務局對於核發護照管理之正確性，此部分（即使公務員
      登載不實部分）被告癸○○、戊○○、辛○○、壬○○、
      己○○、丙○○、甲○○、丁○○、庚○○等人均係屬間
      接正犯。
    (二)又被告癸○○、戊○○、辛○○、壬○○、己○○、丙○○、甲○○、丁○○、庚○○間，就將護照交付他人以供
      他人冒名使用、未指定犯人誣告及使公務員登載不實等犯
      行間，均有犯意聯絡及行為分擔，均為共同正犯。再查被
      告癸○○所為先後多次將護照交付他人以供他人冒名使用
      、未指定犯人誣告及使公務員登載不實等犯行，被告辛○○、壬○○前後二次將護照交付他人以供他人冒名使用、
      未指定犯人誣告等犯行，被告己○○前後二次將護照交付
      他人以供他人冒名使用、未指定犯人誣告等犯行，被告丙○○前後三次將護照交付他人以供他人冒名使用及先後二
      次未指定犯人誣告及使公務員登載不實等犯行，被告丁○○前後二次將護照交付他人以供他人冒名使用、未指定犯
      人誣告及使公務員登載不實等犯行，被告庚○○前後三次
      將護照交付他人以供他人冒名使用及先後二次未指定犯人
      誣告及使公務員登載不實等犯行，時間均緊接，觸犯構成
      要件均相同之罪，顯均係基於概括犯意為之，均為連續犯
      ，應依刑法第五十六條之規定，均個別論以將護照交付他
      人以供他人冒名使用罪、未指定犯人誣告罪及使公務員登
      載不實罪之一罪，並分別加重其刑。
    (三)再被告癸○○、辛○○、壬○○、己○○、丙○○、甲○○、丁○○、庚○○等八人，所犯上開護照條例第二十四
      條第三項之將護照交付他人以供他人冒名使用罪、刑法第
      一百七十一條第一項之未指定犯人誣告罪及同法第二百十
      四條之使公務員登載不實罪等三罪間，具有方法、結果之
      牽連關係，為牽連犯，應依刑法第五十五條之規定，從一
      重之交護照交付他人供他人冒名使用罪。
    (四)按犯第一百六十八條至第一百七十一條之罪，於所虛偽陳
      述或所誣告之案件，裁判或懲戒處分確定前自白者，減輕
      或免除其刑，刑法第一百七十二條定有明文。查被告癸○○、戊○○、辛○○、壬○○、己○○、丙○○、甲○○
      、丁○○、庚○○等人雖於本案審理時均自白未指定犯人
      之誣告犯行，本應依上開規定減輕或免除其刑，然因其此
      部分與其餘所犯之將護照交付他人以供他人冒名使用罪及
      使公務員登載不實罪間，有方法、結果之牽連關係，而從
      一重之將護照交付他人以供他人冒名使用罪處斷，已詳述
      如前，是本院自無從再就未指定犯人誣告罪部分減輕或免
      除其刑，附予敘明。
    (五)復查被告癸○○上開未指定犯人誣告罪及使公務員登載不
      實等犯行部分，雖未據公訴人起訴，然被告辛○○、壬○○、己○○、丙○○、甲○○、丁○○、庚○○等人於本
      院審理時均供承渠等申辦或補辦護照事宜均係交由被告癸○○及被告戊○○二人處理，且渠等七人前往警局申報護
      照遺失亦係依被告癸○○及被告戊○○之指示而為之等語
      ，且均為被告癸○○於本院審理時所不否認，是被告癸○○就被告辛○○、壬○○、己○○、丙○○、甲○○、丁○○、庚○○等七人間之上開使公務員登載不實及未指定
      犯人之誣告犯行，顯有犯意聯絡與行為分擔，則此部分與
      已起訴之將護照交付他人以供他人冒名使用罪部分，有牽
      連犯之裁判上一罪之關係，為起訴效力所及，本院自應予
      以審究，附此敘明。
    (六)爰審酌被告癸○○、辛○○、壬○○、己○○、丙○○、
      甲○○、丁○○、庚○○等八人之平日素行，均僅為一己
      之私利，竟將護照作價出賣他人以供他人冒名使用，並為
      求補辦護照再次販賣他人，竟前往警局未指定犯人申告他
      人犯罪，並利用不知情之旅行社人員持中華民國護照遺失
      作廢申報表前往外交部領事事務局補辦護照，使該管公務
      員將申報遺失之不實事項登載於其所掌之公文書上，足生
      損害於外交部領事事務局對於核發護照管理之正確性，然
      量及被告癸○○、辛○○、壬○○、己○○、丙○○、甲○○、丁○○、庚○○等八人犯後均坦承犯行態度良好等
      一切情狀，分別量處如主文所示之刑，並個別諭知易科罰
      金之折算標準，以示警懲。
    (七)被告辛○○、壬○○、己○○、丙○○、甲○○、丁○○
      、庚○○等七人前均未曾受有期徒刑以上刑之宣告等情，
      有臺灣高等法院被告全國前案紀錄表七份在卷可按，則被
      告辛○○等七人，均僅因一時短於思慮，致觸犯本案犯行
      ，其經此次起訴審判後，當能知所警惕，信無再犯之虞，
      本院認為前開對渠等七人所宣告之刑，均以暫不執行為適
      當，爰依刑法第七十四條第一款併皆宣告緩刑二年，以啟
      自新。
三、公訴意旨另以：被告丁○○有將其於九十年三月十五日經外
    交部領事事務局所核發之護照（護照號碼：第000000000號
    ，公訴人誤繕為第00000000號），以八千元之代價，出賣並
    交付被告癸○○與戊○○（業經本院以93年度訴字第1215號
    判處免訴，已如前述）二人，被告癸○○與戊○○再以二萬
    元之價格轉賣予姓名年籍不詳自稱「陳言憲」之成年男子供
    他人冒名使用，因認被告丁○○、被告癸○○犯有護照條例
    第二十四條之將護照交付他人以供他人冒名使用罪。
    (一)按犯罪事實應依證據認定之，無證據不得認定犯罪事實；
      又不能證明被告犯罪者，應諭知無罪之判決，刑事訴訟法
      第一百五十四條第二項、第三百零一條第一項分別定有明
      文。又按事實之認定，應憑證據，如未能發現確實之證據
      ，或證據不足以證明，自不能以推測或擬制之方法，以為
      裁判基礎；再犯罪事實所憑之證據，無論係直接證據或間
      接證據，其為訴訟上之證明，須於一般人均不致有所懷疑
      而得確信為真實之程度，始得據為有罪之認定，倘其證明
      尚未達此程度而尚有合理之懷疑存在時，本諸無罪推定原
      則，自應為被告無罪之諭知；又被告否認犯罪事實所持辯
      解縱使不能成立，除非有確實證據足以證明對於被告犯罪
      已無合理之懷疑外，不能遽為有罪之認定；刑事訴訟法規
      定被告有緘默權，被告基於不自證己罪原則，既無供述之
      義務，亦不負自證清白之責任，不能因被告未能提出證據
      資料證明其無罪，或對於被訴之犯罪事實不置可否，即認
      定其有罪，最高法院著有九十二年度台上字第二五七○號
      判決意旨可資參照。
    (二)本件公訴人認定被告丁○○有上開將護照交付予被告癸○○、戊○○，再由被告癸○○、戊○○轉交予他人供他人
      使用之犯行，無非係以被告丁○○、癸○○之自白，復有
      外交部領事事務局函附中華民國普通護照申請書及臺中縣
      警察局豐原分局函附中華民國護照遺失作廢申報表等件，
      為其主要之論據。惟訊據被告丁○○、癸○○均矢口否認
      就上開部分有何將護照交付他人以供他人冒名使用之犯行
      ，並辯稱：該本護照伊並沒有交給被告癸○○或戊○○，
      係伊補辦申請後再自行使用，這本並沒有再轉賣予被告癸○○、戊○○，伊總共只有賣了二本，最後一本沒有賣等
      語。經查：被告丁○○迭於警詢、檢察官偵訊及本院審理
      時均供稱：其有申請三本護照，只有賣給被告癸○○與被
      告戊○○二本，最後一本在身上等語（見偵查卷第31-33
      頁、第175頁，本院卷第158、159頁），而被告癸○○雖
      坦認有向被告丁○○收購護照，然並無供稱有收購達三本
      護照之情事，是公訴人指稱被告丁○○、癸○○均有自白
      將被告丁○○所申請補辦之第三本護照作價交付被告癸○○、戊○○再為轉賣他人供他人冒名使用乙節，顯有誤會
      。復觀諸卷附之中華民國普通護照申請書，雖被告丁○○
      確有申請補辦護照號碼第000000000號之護照，然無法恃
      此即得推認被告丁○○有將該本護照交付被告癸○○或被
      告戊○○供他人冒名使用之情節。再觀諸卷附之中華民國
      護照遺失作廢申亦無被告丁○○所補辦之第000000000號
      護照遺失作廢之記錄，縱被告丁○○確有申報該本護照遺
      失，亦不能擬制其有將該本護照交付他人供他人冒名使用
      ，此外復查全卷並無其他積極證據足資證明被告丁○○有
      將該本護照轉交予被告癸○○或戊○○，再為轉賣予他人
      供他人冒名使用之情事，本院本應就此部分對被告癸○○
      、被告丁○○均諭知無罪之判決，惟此部分公訴人認與上
      開被告癸○○、被告丁○○連續將護照交付他人供他人冒
      名使用之有罪部分，各有連續犯之裁判上一罪之關係，爰
      均不另為無罪之諭知。
據上論斷，應依刑事訴訟法第二百七十三條之一第一項、第二百
九十九條第一項前段，護照條例第二十四條第三項，刑法第十一
條前段、第二十八條、第五十六條、第一百七十一條第一項、第
二百十四條、第五十五條、第四十一條第一項前段、第七十四條
第一款，罰金罰鍰提高標準條例第一條前段、第二條，判決如主
文。
本案經檢察官乙○到庭執行職務。
中　　華　　民　　國　　94　　年　　8 　　月　　15　　日
                  臺灣臺中地方法院刑事第十三庭
                          法  官  陳  可  薇
上正本證明與原本無異。
如不服本判決，應於送達後十日內向本院提出上訴狀（須附繕
本），上訴於台灣高等法院台中分院。
中　　華　　民　　國　　94　　年　　8 　　月　　15　　日
                          書記官  楊  慶  亮
附錄論罪科刑法條：
護照條例第24條
偽造、變造護照足以生損害於公眾或他人者，處5年以下有期徒
刑，併科新臺幣50萬元以下罰金。
行使前項文書者，亦同。
將護照交付他人或謊報遺失以供他人冒名使用者，處5年以下有
期徒刑、拘役或科或併科新臺幣10萬元以下罰金。
刑法第171條
未指定犯人，而向該管公務員誣告犯罪者，處一年以下有期徒刑
、拘役或三百元以下罰金。
未指定犯人，而偽造、變造犯罪證據，或使用偽造、變造之犯罪
證據，致開始刑事訴訟程序者，亦同。
刑法第214條
明知為不實之事項，而使公務員登載於職務上所掌之公文書，足
以生損害於公眾或他人者，處三年以下有期徒刑、拘役或五百元
以下罰金。
